【裁判字號】    98,易,1254
【裁判日期】    981008
【裁判案由】    詐欺等
【裁判全文】
臺灣臺南地方法院刑事判決              98年度易字第1254號
公  訴  人  臺灣臺南地方法院檢察署檢察官
被      告  丁○○
                  （現另案於臺灣臺南監獄臺南分監執行）
上列被告因詐欺等案件，經檢察官提起公訴（98年度偵字第1948
號），本院判決如下：
    主  文
丁○○踰越安全設備竊盜，累犯，共貳罪，各處有期徒刑捌月；
應執行有期徒刑壹年貳月。又意圖為自己不法之所有，以詐術使
人將本人之物交付，累犯，共柒罪，各處拘役參拾日，如易科罰
金，均以新臺幣壹仟元折算壹日；應執行拘役壹佰日，如易科罰
金，以新臺幣壹仟元折算壹日。
    事  實
一、丁○○前於民國94、95年間，分別因贓物、竊盜及公共危險
    等案件，經本院分別判處有期徒刑3月、3月，及 6月確定，
    上開3罪經定應執行有期徒刑11月，並於96年2月19日執行完
    畢。詎猶不知悔改，竟意圖為自己不法之所有，於96年9月2
    日上午某時，徒手扳開丙○○位於臺南市○○街 225巷98號
    住處之窗戶，自外攀爬逾越進入屋內（侵入住居部分，未據
    告訴），徒手竊取丙○○所有之現金新臺幣（下同）80元、
    NOKIA牌行動電話1支（價值2000元）及身分證、駕駛執照、
    健保卡、出入證、中國信託商業銀行卡號0000000000000000
    號信用卡（下稱中國信託信用卡）各 1張及歌林牌數位電視
    盒1具（價值4500元）、國際牌放影機1台（價值3000元）得
    手後逃逸。嗣另萌生意圖為自己不法所有之詐欺犯意，分別
    於附表所示之時間，騎乘車牌號碼 L8T-886號白色重型機車
    至附表所示之加油站，持上開中國信託信用卡，向附表所示
    加油站之不詳姓名店員佯稱為有權使用該信用卡之人，而以
    該信用卡刷卡購買油品，致加油站員工陷於錯誤，誤認其為
    合法持卡人而交付如附表所示金額之油品（附表所示之刷卡
    消費均無庸在簽帳單上簽名）。
二、丁○○復另意圖為自己不法之所有之犯意，於96年10月11日
    上午某時，徒手扳開乙○○位於臺南市○○街 195巷221弄6
    號住處之窗戶，自外攀爬逾越進入屋內（侵入住居部分，未
    據告訴），徒手竊取乙○○所有之現金1000元、中國信託信
    用卡及台北富邦商業銀行卡號0000000000000000號信用卡得
    手。
三、案經臺南市警察局第五分局報請臺灣臺南地方法院檢察署檢
    察官偵查起訴。
    理  由
一、本件係經被告丁○○於準備程序為有罪之表示，而經本院裁
    定以簡式審判程序加以審理，依刑事訴訟法第273條之2、第
    159條第2項規定，不適用傳聞法則有關限制證據能力之相關
    規定。
二、訊據被告對於上開事實均坦承不諱，核與證人丙○○、乙○
    ○、吳曉琬於警詢中之陳述情節相符，並有丙○○之中國信
    託信用卡96年10月份對帳單1份、簽帳單影本4張及臺灣中油
    文賢路加油站監視器錄影翻拍相片 2張可稽（分見警卷第11
    至15頁），事證明確，被告犯行洵堪認定。
三、按窗戶具有防閑功能，性質上屬於安全設備。核被告二次竊
    盜所為，均各犯刑法第 321條第1項第2款之逾越安全設備竊
    盜罪；其先後於附表所示時間詐取油品之所為，均各犯同法
    第339條第1項之詐欺取財罪。被告先前於94、95年間，分別
    因贓物、竊盜及公共危險等案件，經本院分別判處有期徒刑
    3月、3月，及6月確定，上開3罪經定應執行有期徒刑11月，
    並於 96年2月19日執行完畢，有臺灣高等法院被告任國前案
    紀錄表可憑，其於有期徒刑執行完畢後， 5年內故意再犯本
    件有期徒刑以上之罪，為累犯，應依刑法第 47條第1項加重
    其刑。上開2次竊盜及7次詐欺取財犯行，犯意各別、行為互
    異，應分論併罰之。爰審酌被告正值壯年，不思以正當之方
    式獲取財物，為貪圖私欲，逾越安全設備，進入他人住宅竊
    取財物，復持信用卡冒名刷卡消費詐取財物，侵害他人生活
    安寧及財產安全，然念其犯後尚知坦承犯行，犯後態度尚非
    惡劣等一切情狀，分別量處如主文所示之刑，並分別定其應
    執行刑，並就拘役部分併諭知易科罰金之折算標準。
據上論斷，應依刑事訴訟法第273條之1第1項、第 299條第1項前
段，刑法第321條第1項第1款、第2款、第339條第1項、第47條第
1項、第51條第5款、第6款、第41條第1項，刑法施行法第1條之1
，判決如主文。
本案經檢察官甲○○到庭執行職務。
中    華    民    國    98    年    10    月    8     日
                  刑事第十庭  法  官  陳威龍
以上正本證明與原本無異。
如不服本判決應於收受本判決後10日內向本院提出上訴書狀，並
應敘述具體理由。其未敘述上訴理由者，應於上訴期間屆滿後20
日內向本院補提理由書狀（均須按他造當事人之人數附繕本）「
切勿逕送上級法院」。
                              書記官  吳昕韋
中    華    民    國    98    年    10    月    8     日
附錄本案論罪科刑法條全文：
刑法第321條第1項第2款：
犯竊盜罪而有左列情形之一者，處6月以上、5年以下有期徒刑：
二、毀越門扇、牆垣或其他安全設備而犯之者。
刑法第339條第1項
意圖為自己或第三人不法之所有，以詐術使人將本人或第三人之
物交付者，處5年以下有期徒刑、拘役或科或併科1千元以下罰金
。
附表：
┌──┬─────────┬────────┬───┐
│編號│時  間            │   地     點    │ 金額 │
├──┼─────────┼────────┼───┤
│ 一 │96年9月2日14時31分│臺灣中油成功路站│ 92元 │
│    │許                │                │      │
├──┼─────────┼────────┼───┤
│ 二 │96年9月2日15時32分│臺灣中油文賢路站│158元 │
│    │許                │                │      │
├──┼─────────┼────────┼───┤
│ 三 │96年9月2日17時48分│臺灣中油健康路站│ 24元 │
│    │許                │                │      │
├──┼─────────┼────────┼───┤
│ 四 │96年9月3日3時36分 │民安海佃加油站  │ 76元 │
│    │許                │                │      │
├──┼─────────┼────────┼───┤
│ 五 │96年9月3日14時20分│臺灣中油成功路站│ 38元 │
│    │許                │                │      │
├──┼─────────┼────────┼───┤
│ 六 │96年9月3日20時許  │民安海佃加油站  │200元 │
├──┼─────────┼────────┼───┤
│ 七 │96年9月4日14時51分│民安海佃加油站  │ 90元 │
│    │許                │                │      │
└──┴─────────┴────────┴───┘


司法院資訊處製作；財團法人民間司法改革基金會備份。
